【裁判字號】    99,訴,153
【裁判日期】    990422
【裁判案由】    妨害風化
【裁判全文】
臺灣苗栗地方法院刑事判決               99年度訴字第153號
公  訴  人  臺灣苗栗地方法院檢察署檢察官
被      告  乙○○
            甲○○
上列被告等因妨害風化案件，經檢察官提起公訴（99年度偵字第
696 號），因被告等於準備程序中就被訴事實均為有罪之陳述，
經本院合議庭裁定由受命法官獨任進行簡式審判程序，本院判決
如下：
    主    文
乙○○共同犯圖利容留性交罪，處有期徒刑捌月。緩刑參年，緩
刑期間向國庫支付新臺幣捌萬元。扣案之監視器鏡頭柒個、液晶
電視壹臺均沒收。
甲○○共同犯圖利容留性交罪，累犯，處有期徒刑陸月，如易科
罰金，以新臺幣壹仟元折算壹日。扣案之監視器鏡頭柒個、液晶
電視壹臺均沒收。
    犯罪事實及理由
一、犯罪事實：
  (一)前科資料：
    甲○○前因營利姦淫猥褻案件，於民國96年8 月17日經本院
    以96年苗簡字第653 號裁判判處有期徒刑5 月確定，甫於97
    年3 月24日縮刑期滿執行完畢。（構成累犯）
  (二)乙○○係址位於苗栗縣頭份鎮○○路260 號「紫馨蘭美容護
    膚店」之負責人，甲○○則受僱於乙○○，在上揭美容護膚
    店內負責管理櫃檯等工作。乙○○與甲○○共同基於意圖使
    女子與他人為性交、猥褻行為以營利之犯意聯絡，自民國98
    年12月間某日起，由甲○○在上揭護膚店內，媒介不特定之
    女子與上門消費之不特定男客進行所謂「全套」（即以男客
    性器官進入女子性器官或使之接合之性交行為）之性交行為
    或「半套」俗稱「打手槍」（即由女子以嘴巴或手幫男客按
    摩性器官至射精之性交行為）之性交行為，並提供上揭美容
    護膚店內之房間供不特定女子作為與消費之男客從事性交、
    猥褻行為之場所。收費方式則以每50分鐘為1 節，「全套」
    交易收費新台幣（下同）2600元、「半套」或俗稱「打手槍
    」交易則收費1800元，而由甲○○固定向從事性交易之女子
    抽取每節800 元再交予乙○○以營利，餘款則歸從事性交易
    之女子所有。
二、證據名稱：
  (一)證據能力：
    按被告以外之人於審判外之陳述，雖不符刑事訴訟法第159
    條之1 至第159 條之4 等4 條之規定，然若當事人於審判程
    序中同意作為證據，法院審酌該言詞陳述或書面陳述作成時
    之情況，認為適當者，亦得為證據；又當事人、代理人或辯
    護人於法院調查證據時，知有刑事訴訟法第159 條第1 項不
    得為證據之情形，而未於言詞辯論終結前聲明異議者，視為
    有前項之同意，同法第159 條之5 定有明文。此立法意旨在
    於傳聞證據未經當事人之反對詰問予以核實，原則上先予排
    除。惟若當事人已放棄反對詰問權，於審判程序中表明同意
    該等傳聞證據可作為證據；或於言詞辯論終結前未聲明異議
    ，基於尊重當事人對傳聞證據之處分權，及證據資料愈豐富
    ，愈有助於真實發見之理念，且強化言詞辯論主義，使訴訟
    程序得以順暢進行，上開傳聞證據亦均具有證據能力。本件
    公訴人、被告乙○○、甲○○對於本院以下引用之各項傳聞
    證據資料，均未爭執其證據能力，本院並審酌該等傳聞證據
    作成時之情況，認為並無不適當者，依上開說明，均認應有
    證據能力。
  (二)供述證據：
  1.證人黃翠華於警詢之證述。（見99年偵字第696 號卷第14～
    18頁）
  2.證人林美鸞於警詢之證述。（見99年偵字第696 號卷第19～
    21頁）
  3.證人葉至凱於警詢之證述。（見99年偵字第696 號卷第22～
    25頁）
  4.證人路德林於警詢之證述。（見99年偵字第696 號卷第26～
    29頁）
  (三)非供述證據：
  1.苗栗縣警察局頭份分局扣押物品目錄表。（見99年偵字第69
    6 號卷第33頁）
  2.現場照片共15紙。（見99年偵字第696 號卷第41～43頁）
  (三)綜上證據，核與被告乙○○、甲○○自白之事實（見99年訴
    字第153 號卷99年4 月1 日審判筆錄第2 頁、第4 頁）均相
    符，故被告乙○○、甲○○之自白應為真實而堪採信，本件
    被告乙○○、甲○○有上揭事實欄所述之犯行，應堪認定，
    而均應依法論罪科刑。
三、論罪科刑之理由：
  (一)被告乙○○、甲○○成立之犯罪：
  1.罪名：按刑法第231 條第1 項條文中所謂之容留係指收容留
    置而言，如提供與他人為猥褻行為之場所是，而媒介則係居
    間仲介之意（最高法院91年度臺上字第4349、4374、4431號
    判決意旨參照）；刑法第231 條所規定媒介與容留之犯罪態
    樣，固不以兼有為限，如有其一，罪即成立，惟若兼有之而
    行為人同一時（即媒介後進而容留為性交之行為），仍應包
    括構成一罪，媒介之低度行為為容留之高度之行為所吸收，
    僅論以容留行為（最高法院78年度臺上字第2186號、95年度
    臺上字第321 號判決參照）。故本件被告乙○○、甲○○共
    同意圖營利而媒介不特定女子與不特定男客性交後，並進而
    容留性交之行為，應成立刑法第231條第1項之圖利容留性交
    罪。又被告乙○○與甲○○為上揭犯罪時，具有犯意之連絡
    及行為分擔，均應論以共同正犯。
  2.罪數：又按所謂集合犯，係一種構成要件類型，亦即立法者
    針對特定刑罰規範之構成要件，已預設其本身係持續實行之
    複次行為，具備反覆、延續之行為特徵，將之總括或擬制成
    一個構成要件之「集合犯」行為；此種犯罪，以反覆實行為
    典型、常態之行為方式，具侵害法益之同一性，因刑法評價
    上為構成要件之行為單數，因而僅包括的成立一罪。刑事法
    若干犯罪行為態樣，本質上原具有反覆、延續實行之特徵，
    立法時既予特別歸類，定為犯罪構成要件之行為要素，則行
    為人基於概括之犯意，在密切接近之一定時、地持續實行之
    複次行為，倘依社會通念，於客觀上認為符合一個反覆、延
    續性之行為觀念者，於刑法評價上，即應僅成立一罪，俾免
    有重複評價、刑度超過罪責與不法內涵之疑慮；學理上所稱
    「集合犯」之職業性、營業性或收集性等具有重複特質之犯
    罪均屬之，例如經營、從事業務、收集、販賣、製造、散布
    等行為概念者是（最高法院96年度臺上字第3064號、95年度
    臺上字第1079號判決意旨參照）。而刑法第231 條第1 項前
    段之意圖使女子與他人為性交或猥褻行為，而容留以營利罪
    ，本質上即具有反覆性，倘行為人在密切接近之一定時間及
    空間內反覆容留、媒介女子與他人為性交或猥褻之行為，無
    非以此營利之營業性犯罪所當然，於行為概念上，應認為包
    括的一罪，於刑法評價上自應僅成立集合犯一罪。查本件被
    告乙○○與被告甲○○所涉犯之意圖使女子與他人為性交而
    容留以營利罪，依其犯罪內容，客觀上即有於短時間內密集
    實行犯罪之性質，而行為人主觀上亦係基於反覆實施之犯意
    為之，依社會通念，於客觀上應認為符合一個反覆、延續性
    之行為觀念，參諸前揭說明，渠等2 人雖自98年12月間某日
    起迄99年2月2日19時許為警查獲時止，在該址多次反覆持續
    媒介不特定女子與不特定男客為性交、猥褻行為以牟利，惟
    既屬經營上開「紫馨蘭美容護膚店」之營業性行為而未曾間
    斷，按上所述，於概念上應評價為包括的一罪之集合犯而僅
    論以一罪。
  3.被告甲○○部分累犯加重其刑之事由：
    被告甲○○有犯罪事實欄(一)所示之前科紀錄，有臺灣高等法
    院前案紀錄表在卷足憑，是其於有期徒刑執行完畢後，5 年
    內故意再犯本案有期徒刑以上之罪，構成累犯，應依刑法第
    47條第1 項之規定，加重其刑。
  (二)量刑理由之說明：
  1.被告乙○○部分：
    爰審酌被告乙○○正值青壯，貪圖不法利益而為本案犯行，
    敗壞社會風氣，並將人之身體物化，扭曲社會之價值觀，其
    行為實不足採，又其本案查獲之美容護膚店主要負責人，主
    導本案犯罪之程度較深，更應嚴懲重罰；惟審酌其犯後坦認
    犯行，節省有限之司法資源，其犯後態度尚稱良好；併參衡
    其犯罪動機、手段、目的、智識程度為高職畢業、生活狀況
    ，及公訴人請求量處有期徒刑7 月以上之刑度等一切情狀，
    爰量處如主文第1 項所示之刑。又被告乙○○前未曾受有期
    徒刑以上刑之宣告，此有卷附臺灣高等法院被告前案紀錄表
    在卷可憑，茲念其因一時失慮，致罹刑章，犯後並已供承犯
    行，且亦同意向國庫支付公益金等情，本院認其犯後已有悔
    悟，經此偵審科刑之教訓後，應知所警惕，信無再犯之虞，
    故認所宣告之刑，以暫不執行為適當，爰就被告乙○○部分
    併予宣告緩刑3 年，並依刑法第74條第2 項第4 款之規定，
    命被告乙○○向公庫支付新臺幣8 萬元（此部分得為民事強
    制執行名義，且依同法第75條之1 第1 項第4 款之規定，若
    違反上開負擔情節重大者，得撤銷其宣告），以勵自新。
  2.被告甲○○部分：
    爰審酌被告甲○○前亦曾因圖利性交案件，經本院判處有罪
    確定，詎其不知悔改，竟於同類似案件經過科刑教訓後，仍
    再犯本案圖利容留性交罪，其惡性非輕，且其亦身為女性，
    竟為不法利益而物化女性身體，扭曲社會價值觀，並危害社
    會善良風氣甚鉅，實應嚴懲；惟衡酌其犯後尚能坦白犯行，
    態度尚可而非不可教化之人，併參衡其犯罪動機、手段、目
    的、智識程度為小學畢業、犯罪所得僅獲取每月薪資代價、
    生活狀況、年紀已屆50餘歲等ㄧ切情狀，爰量處如主文第2
    項所示之刑，並諭知易科罰金之折算標準。
  (三)沒收：
  1.按共同正犯因相互間利用他人之行為，以遂行其犯意之實現
    ，本於責任共同之原則，有關沒收部分，對於共犯間供犯罪
    所用之物，自均應為沒收之諭知（最高法院91年度臺上字第
    5583號判決意旨參照）。查扣案之監視器鏡頭7 個、液晶電
    視1 臺均為被告乙○○所有且用於犯本罪時觀看上揭美蓉護
    膚店門口狀況所用，此有被告乙○○、甲○○供承在卷（見
    99年偵字第696 號卷第9 頁、第12頁），依前揭說明，就上
    揭扣押物自均應於被告乙○○、甲○○項下為沒收之宣告。
  2.至扣案之已使用過之保險套2 個、未使用過之保險套2 個、
    水性潤滑液1 包等物，經查係屬本案查獲之從事性交易之女
    子黃翠華、林美鸞所有，有其等坦承在卷，故上揭扣押物雖
    為本案犯罪所用之物，然非屬被告乙○○、甲○○所有，又
    非為違禁品，爰不予宣告沒收，附此敘明。
四、應適用之法條：
  (一)刑事訴訟法第273 條之1 第1 項、第299 條第1 項前段、第
    310 條之2 、第454 條第1 項。
  (二)刑法第28條、第231 條第1 項、第47條第1 項、第41條第1
    項、第38條第1 項第2 款、第74條第1 項第1 款、第2 項第
    4 款。
  (三)刑法施行法第1 條之1 。
五、本判決係依刑事訴訟法第310 條之2 、第454 條第1 項製作
    ，依法僅記載當事人欄、主文、犯罪事實、證據名稱以及應
    適用之法條，其中犯罪事實部分，依同法第308 條之修正立
    法理由，亦僅記載犯罪構成要件事實，關於刑罰加重事由（
    含累犯在內）免予記載（法院辦理刑事訴訟案件應行注意事
    項第144 點參照），但仍於主文予以表明，並於應適用之法
    條欄予以引用。如不服本判決，應於判決送達之日起10日內
    ，向本院提起上訴。（須附繕本）。
本案經檢察官洪清秀到庭執行職務。
中    華    民    國    99    年    4     月    22    日
                  刑事第二庭法  官  林靜雯
以上正本證明與原本無異。
如不服本判決應於收受判決後10日內向本院提出上訴書狀，並應
應敘述具體理由。其未敘述上訴理由者，應於上訴期間屆滿後20
日內向本院補提理由書( 均須按他造當事人之人數附繕本) 「切
勿逕送上級法院」。
                            書記官  劉千瑄
中    華    民    國    99    年    4     月    22    日
附錄本判決論罪科刑法條：
中華民國刑法第231 條：
意圖使男女與他人為性交或猥褻之行為，而引誘、容留或媒介以
營利者，處5 年以下有期徒刑，得併科10萬元以下罰金。以詐術
犯之者，亦同。
公務員包庇他人犯前項之罪者，依前項之規定加重其刑至2 分之
1 。

司法院資訊處製作；財團法人民間司法改革基金會備份。
